Илья Меньшиков

unkmas

Обо мне

Интро

Привет! Меня зовут Меньшиков Илья, я разработчик и исследователь. Свой путь к разработке я начал в средней школе, начав писать на VB6. После этого перепробовал многое: Delphi, C++, C#, PHP, Python, Java, пока однажды не наткнулся на чудесный мир Ruby.

Последние 5 лет я занимаюсь веб-разработкой на Ruby. Самым крутым проектом, в котором я учавствовал был PULSCEN.RU.

С недавних пор я также занимаюсь научной работой в области компьютерной лингвистики. Темами моих исследований были: анализ тональности текста и подходы к автоматическому построению тезаурусов.

Цели в жизни

Вырасти в топового специалиста; оставить свой след в науке.

Исследования

Я делаю свои первые шаги в науке, и мне это чертовски нравится. В данный момент, я заинтересован в NLP системах и алгоритмах, в частности, в автоматическом построении тезаурусов.

Хобби

Я люблю музыку, программирование, науку и кофе. Играю в настолки и увлекаюсь иллюзиями.

Образование

2015— **Аспирант, 09.06.01**, Институт Фундаментального Образования, Ур Φ У, Екатеринбург, Россия.

2013—2015 **Магистр информационных технологий**, *Институт Фундаментального Образования*, $Ур\Phi У$, Екатеринбург, Россия.

2009—2013 **Бакалавр информационных технологий**, Φ изико - Технологический Институт, Ур Φ У, Екатеринбург, Россия.

Опыт работы

2014— **Разработчик**, Проект под NDA.

- Ведение бэкэнда на Ruby;
- Ведение и автоматизация инфраструктуры;
- Частично ведение фронтенда;
- Частично ведение проекта, постановка задач;

- 2011—2014 **Разработчик**, *Отдел веб-разработок*, Издательский Дом АБАК-ПРЕСС, Екатеринбург, Россия.
 - Разработка портала PULSCEN.ru на платформе Ruby on Rails;
 - Развитие системы денормализации на основе PGQ;
 - Разработка портала DKVARTAL.ru на платформе Ruby on Rails;
 - Заладывание основ функционального и юнит-тестирования на проекте DKVARTAL.ru;
 - Создание вики-системы и ряда nlp-алгоритмов на сайте DKVARTAL.ru.;
 - о Создание ряда библиотек на языке ruby (Sitemap, EasyMailChimp, Pochatok)
- 2011—2011 Разработчик, Элитмастер, Екатеринбург, Россия.
 - Разработка CMS, основанной на фрэймворке Yii;
 - Разработка корпоративной системы 1litr;
 - Разработка и поддержка большого числа веб-сайтов

Языки

Русский

Родной

English

Intermediate

Навыки

Языки программирования и средства разработки

Ruby Ruby on Rails, Sinatra

JavaScript JQuery

Имел опыт

Go, Java, Python, C#

работы

Базы Данных

RDBMS PostgreSQL

NoSQL Redis, CouchDB

Прочее

Поиск

Elasticsearch, Sphinx

SCM Git

Социальные сети

GitHub

github.com/unkmas

VK vk.com/unkmas

Основные достижения

- 2013 Победитель конкурса "Участник молодёжного научно-инновационного конкурса" ("У.М.Н.И.К.")
- 2013 Участник конференции "АИСТ 2013".
- 2013 Участник международной конференции "Современные проблемы математики".
- 2012 Победитель конкурса "Стипендия от СКБ Контур".
- 2012 Участник RuSSIR 2012.
- 2009 Призёр научно-исследовательской выставки УГТУ-УПИ.
- 2009 Золотой и серебряный сертификаты ректора УГТУ-УПИ.